# 长期股权投资权益法改成本法如何核算？

提问人：数字游戏 时间：2010-02-06 17:53:38
公司准备采用新的企业会计准则，原用权益法核算的长期股权投资（子公司、持股60%）改用成本法，如何确定长期股权投资金额。

回答人：chenyiwei
回复 楼主 数字游戏 的帖子根据解释 1 号第七条规定，视同当初取得投资时已经按照新准则的原则核算，据此确定追溯调整后的长期股权投资初始成本。